ACORDAO-COMPLETO-2524891

ACÓRDÃO DE RELAÇÃO

ACÓRDÃO DE RELAÇÃO 88/2022 ATA 2/2022 - PLENÁRIO

Acórdão 88/2022-TCU-Plenário
	Trata-se de Pedido de Reexame interposto pela empresa Saneamento Goiás S.A. contra o Acórdão 2344/2021-TCU-Plenário.
	Considerando que o Acórdão 2344/2021-TCU-Plenário, contra o qual se insurge a recorrente, determinou ao Ministério de Desenvolvimento Regional a instauração de tomada de contas especial, in verbis:
"1.8.1. Determinar, com fundamento no art. 8º, § 1º, da Lei 8.443/1992 c/c o art. 197, § 1º, do Regimento Interno do TCU, ao Ministério de Desenvolvimento Regional que, no prazo de 180 dias, adote providências imediatas com vistas à instauração e remessa a este Tribunal de tomada de contas especial para apuração de irregularidade na execução do Termo de Compromisso 350.788-10/2011, firmado com o Governo do Estado de Goiás, identificação de responsáveis e quantificação de eventual dano, conforme previsto no subitem 9.2 do Acórdão 2113/2016-TCU-Plenário, encaminhando ao TCU, no mesmo prazo, documentação comprobatória da medida; (grifos acrescidos) ";
	Considerando que o art. 279, caput, do Regimento Interno/TCU dispõe que "Ressalvada a hipótese de embargos de declaração, não cabe recurso de decisão que rejeitar alegações de defesa, converter processo em tomada de contas especial ou determinar sua instauração, ou ainda que determinar a realização de citação, audiência, diligência ou fiscalização"; (grifei) 
	Considerando, portanto, que não cabe recurso no caso em espécie, podendo a peça em exame ser recebida como elementos complementares de defesa na tomada de contas especial a ser instaurada, nos termos do parágrafo único do art. 279 do Regimento Interno/TCU.
	Os Ministros do Tribunal de Contas da União, quanto ao processo a seguir relacionado, ACORDAM, por unanimidade, com fundamento no art. 279, caput, do Regimento Interno/TCU, e de acordo com os pareceres uniformes emitidos nos autos, em receber a peça recursal com mera petição, negando-se a ela seguimento e determinar o seu arquivamento, após comunicação à recorrente e aos demais interessados, do teor deste acórdão, bem como adoção das providências estabelecidas no subitem 1.10, abaixo.
1. Processo TC-Processo 008.379/2016-5 (RELATÓRIO DE AUDITORIA) 
	1.1. Responsável: José Taveira Rocha (XXX.444.221-XX) .
	1.2. Recorrente: Saneamento de Goiás SA. (01.616.929/0001-02) .
	1.3. Interessado: Congresso Nacional (vinculador) .
	1.4. Órgão/Entidade: Caixa Econômica Federal; Ministério das Cidades (extinta) ; Saneamento de Goiás SA.
	1.5. Relator: Ministro Augusto Nardes.
	1.6. Representante do Ministério Público: não atuou.
	1.7. Relator da deliberação recorrida: Ministro Augusto Nardes
	1.8. Unidades Técnicas: Secretaria de Recursos (Serur) .
	1.9. Representação legal: Murilo Fracari Roberto (22.934/OAB-DF) , representando Caixa Econômica Federal; Jose de Morais Faria Junior (19084/OAB-GO) , Lais Coelho de Almeida Freire (54.438/OAB-GO) e outros, representando Saneamento de Goiás SA. 
	1.10. Determinações/Recomendações/Orientações: 
	1.10.1. receber a peça 130 como elementos complementares de defesa no processo a ser instaurado, sem prejuízo das devidas citações e audiências, nos termos do parágrafo único do art. 279 do Regimento Interno/TCU.

Caixa Econômica Federal; Ministério das Cidades (extinta); Saneamento de Goiás SA.

José Taveira Rocha (XXX.444.221-XX).

AUGUSTO NARDES

Ministro Augusto Nardes

Murilo Fracari Roberto (22.934/OAB-DF), representando Caixa Econômica Federal; Jose de Morais Faria Junior (19084/OAB-GO), Lais Coelho de Almeida Freire (54.438/OAB-GO) e outros, representando Saneamento de Goiás SA.

Não atuou.

RELATÓRIO DE AUDITORIA (RA)

Secretaria de Recursos (Serur).